【裁判字號】    97,審訴,967
【裁判日期】    970513
【裁判案由】    毒品危害防制條例
【裁判全文】
臺灣高雄地方法院刑事判決             97年度審訴字第967號
公  訴  人  臺灣高雄地方法院檢察署檢察官
被      告  甲○○
                    另案在臺灣高雄監獄執行中
指定辯護人  本院公設辯護人黃秋葉
上列被告因毒品危害防制條例案件，經檢察官提起公訴（97年度
毒偵字第1057號），本院合議庭裁定由受命法官獨任依協商程序
審理，判決如下：
    主  文
甲○○施用第一級毒品，累犯，處有期徒刑玖月；又施用第二級
毒品，累犯，處有期徒刑肆月。應執行有期徒刑拾壹月。
    事實及理由
一、本件犯罪事實及證據，除犯罪事實「在不詳地點」更正為「
    在其高雄縣橋頭鄉○○路建北巷35號之住處」；並補充「甲
    ○○前因施用毒品案件，經本院以91年度毒聲字第165 號裁
    定命入勒戒處所施以觀察、勒戒後，因無繼續施用毒品傾向
    ，於91年1 月28日釋放出所」；而「另扣得海洛因11包共計
    毛重6.4 公克、注射針筒3 支及小鐵盒1 個」應予刪除；證
    據部分補充「被告甲○○於本院審理中之自白」外，餘均引
    用檢察官起訴書之記載，如附件。
二、本件被告業已認罪，並經辯護人協助下與檢察官於審判外達
    成協商之合意，渠等合意內容為：被告願受科刑範圍如主文
    所載。經核被告所為，係犯毒品危害防制條例第10條第1 項
    之施用第一級毒品罪，及同條第2 項之施用第二級毒品罪，
    且上開協商合意內容，並無刑事訴訟法第455 條之4 第1 項
    所列不得認罪協商之情形，本件既經檢察官聲請改依協商程
    序而為判決，本院爰不經言詞辯論，於協商合意範圍內為協
    商判決。
三、應適用之法條：刑事訴訟法第455 條之4 第2 項、第455 條
    之8 、第454 條第2 項，毒品危害防制條例第10條第1 項、
    第2 項，刑法第11條前段、第47條第1 項、第51條第5 款。
四、本判決除有刑事訴訟法第455 條之4 第1 項第1 款、第2 款
    、第4 款、第6 款、第7 款所定情形之一，或違反同條第2
    項規定者外，不得上訴。
本案經檢察官鄭益雄到庭執行職務。
中    華    民    國    97    年    5     月    13    日
                  刑事第七庭    法  官  陳君杰
以上正本證明與原本無異。
如不服本判決，應於判決送達後10日內，向本院提出上訴狀。
中    華    民    國    97    年    5     月    13    日
                                書記官  李承悌
附錄本判決論罪科刑法條全文：
毒品危害防制條例第10條
施用第一級毒品者，處6 月以上5 年以下有期徒刑。
施用第二級毒品者，處3年以下有期徒刑。
附件：
臺灣高雄地方法院檢察署檢察官起訴書
                                    97年度毒偵字第1057號
    被      告  甲○○  男  33歲（民國○○年○月○○日生）
                        住彰化縣伸港鄉○○路489巷2號
                        居高雄縣橋頭鄉○○路建北巷35號
                        國民身分證統一編號：Ｚ000000000號
上列被告因違反毒品危害防制條例案件，已經偵查終結，認應該
提起公訴，茲將犯罪事實及證據並所犯法條分敘如下：
            犯罪事實
一、甲○○前於民國96年6月23日，因施用毒品案件，經法院判
    處有期徒刑1年2月確定；另於93年間因施用毒品及竊盜等案
    件，經法院分別判處有期徒刑6月及8月確定，經裁定應執行
    有期徒刑1年，另於94年間因施用毒品案件，經法院以94 年
    度訴字第3717號判處有期徒刑7月確定，上開2罪刑接續執行
    ，於95年8月21日縮短刑期假釋出獄，而於96年1月10日假釋
    期滿視為執行完畢。詎猶不知悔改，分別基於施用第一級毒
    品海洛因、第二級毒品甲基安非他命之犯意，於97年1月8日
    晚上9時2分許回溯24小時內之某時，在不詳地點分別施用海
    洛因及甲基安非他命各1次。嗣於97年1月8日晚上6時30分許
    ，在高雄市○○區○○路青弘資源回收廠前之檳榔攤處，因
    形跡可疑為警攔查，經其同意採尿送驗，檢驗結果分呈嗎啡
    、甲基安非他命陽性反應。另扣得海洛因11包共計毛重6.4
    公克、注射針筒3支及小鐵盒1個。
二、案經高雄市政府警察局楠梓分局報告偵辦。
            證據並所犯法條
一、證據清單及待證事實
    ┌──┬───────────┬──────────┐
    │編號│  證據名稱            │    待證事實        │
    ├──┼───────────┼──────────┤
    │1   │高雄市立凱旋醫院濫用藥│被告尿液分呈嗎啡、甲│
    │    │物尿液檢驗報告、濫用藥│基安非他命陽性反應之│
    │    │物尿液檢體監管紀錄表各│事實。              │
    │    │1份。                 │                    │
    ├──┼───────────┼──────────┤
    │2   │扣案之注射針筒3支、海 │佐證被告用以施用海洛│
    │    │洛因11包、查獲現場照片│因之事實。          │
    │    │9紙。                 │                    │
    ├──┼───────────┼──────────┤
    │3   │本署刑案資料查註紀錄表│被告於前因施用海洛因│
    │    │、全國施用毒品案件紀錄│案件，經法院判處有期│
    │    │表、臺灣高雄地方法院96│徒刑確定後，5年內再 │
    │    │年度訴字第3325號刑事判│本件施用海洛因、甲基│
    │    │決各1份。             │安非他命之事實。    │
    └──┴───────────┴──────────┘
二、核被告甲○○所為，係違反毒品危害防制條例第10條第1項
    、第2項之施用第一級、第二級毒品之罪嫌。被告施用第一
    級毒品前後持有第一級毒品之低度行為，應為其施用第一級
    毒品之高度行為所吸收，不另論罪。被告所犯上開2罪間，
    犯意各別，罪名互異，請分論併罰。又被告有犯罪事實欄所
    述科刑及執行紀錄，此有本署刑案資料查註紀錄表在卷可按
    ，其於有期徒刑執行完畢後，5年以內故意再犯本件有期徒
    刑以上之罪，請依累犯之規定加重其刑。另扣案之毒品，請
    依毒品危害防制條例第18條第1項之規定宣告沒收銷燬之。
三、依刑事訴訟法第251條第1項提起公訴。
    此  致
臺灣高雄地方法院
中    華    民    國    97    年    2     月    2     日
                              檢  察  官   乙○○
上正本證明與原本無異
中    華    民    國    97    年    3     月    17    日
                              書  記  官   羅麗卿
所犯法條：
毒品危害防制條例第10條
施用第一級毒品者，處 6 月以上 5 年以下有期徒刑。
施用第二級毒品者，處 3 年以下有期徒刑。


司法院資訊處製作；財團法人民間司法改革基金會備份。
